【裁判字號】    97,小上,1
【裁判日期】    970227
【裁判案由】    清償債務
【裁判全文】
臺灣雲林地方法院民事裁定               97年度小上字第1號
上  訴  人  乙○○
                        之1號
被上訴人    台灣新光商業銀行股份有限公司
法定代理人  丙○○
被上訴人    新光行銷股份有限公司
法定代理人  甲○○
上列當事人間請求清償債務事件，上訴人對於中華民國97年1 月
10日本院斗六簡易庭96年度六小字第565 號第一審判決提起上訴
，本院裁定如下：
    主  文
上訴駁回。
第二審訴訟費用新台幣壹仟伍佰元由上訴人負擔。
    理  由
一、按對於小額程序第一審判決之上訴，非以其違背法令為理由
    ，不得為之；又上訴狀內應記載上訴理由，表明下列各款事
    項：(一)原判決所違背之法令及其具體內容。(二)依訴訟資料可
    認為原判決有違背法令之具體事實，民事訴訟法第436 條之
    24第2 項、第436 條之25分別定有明文。所謂判決違背法令
    ，依同法第468 條規定，係指判決不適用法規或適用不當者
    而言，而有同法第469 條第1 款至第5 款所列情形之一者，
    為判決當然違背法令。是當事人提起上訴，如依民事訴訟法
    第468 條規定，以小額程序第一審判決有不適用法規或適用
    法規不當為上訴理由時，其上訴狀或理由書應有具體之指摘
    ，並揭示該法規之條項或其內容，若係成文法以外之法則，
    應揭示該法則之旨趣，倘為司法院解釋或本院之判例，則應
    揭示該判解之字號或其內容，如依民事訴訟法第469 條第1
    款至第5 款所列情形為理由時，其上訴狀或理由書應揭示合
    於該條款之事實，上訴狀或理由書如未依此項方法表明者，
    即難認為已對小額程序第一審判決之違背法令有具體之指摘
    ，其上訴自難認為合法（最高法院71年度台上字第314 號判
    例意旨參照）。又當事人於第二審程序不得提出新攻擊或防
    禦方法，但因原法院違背法令致未能提出者，不在此限，民
    事訴訟法第436 條之28亦有規定，其立法目的乃為求小額事
    件之第二審程序能迅速終結，貫徹小額程序簡速之目的。
二、上訴人上訴意旨略以：被上訴人與訴外人巔峰電信股份有限
    公司（下稱巔峰電信）間屬委任關係，然巔峰電信假販賣消
    費性商品之名，行不法吸金之實，惡性倒閉，受害民眾不計
    其數，被上訴人就上訴人所受之損害應負責，以符社會期待
    ；被上訴人所訂定型化契約違反誠信原則，對消費者顯失公
    平；上訴人與被上訴人新光行銷股份有限公司（下稱新光行
    銷公司）間並未成立委任契約，與台灣新光商業銀行股份有
    限公司（下稱新光銀行）亦未成立消費借貸契約，且上訴人
    未經合理審閱期間即簽訂契約，依消費者保護法第11條之1
    第1 、2 項規定，得主張該委任契約與消費借貸契約不構成
    契約內容，則被上訴人新光銀行自無從將債權讓與新光行銷
    公司，是被上訴人依消費借貸及債權讓與之法律關係，提起
    本件訴訟，應無理由云云。
三、上訴人雖以上開情節為由提起上訴，然觀其上訴意旨，並未
    具體指出原審判決有如何違背法令情事，更未指明原審判決
    所違反之法令條項或其內容，以及依訴訟資料有何判決違背
    法令之具體事實；再者，上訴人上訴理由均係新提出之攻擊
    、防禦方法，上開攻擊、防禦方法並非因原審法院違背法令
    致上訴人未能於原審提出者，上訴人自不得於第二審程序始
    行提出，參諸首開法條及判例說明，其上訴顯非合法，應予
    駁回。
四、據上論結，本件上訴為不合法，依民事訴訟法第436 條之32
    第2 項、第444 條第1 項前段、第95條、第78條，裁定如主
    文。
中    華    民    國    97    年    2     月    27    日
                  民事第二庭    審判長法  官  林秋火
                                      法  官  楊欣怡
                                      法  官  吳錦佳
以上正本係照原本作成。
本裁定不得抗告。
中    華    民    國    97    年    2     月    27    日
                                      書記官  林美鳳


司法院資訊處製作；財團法人民間司法改革基金會備份。
